# 折旧的会计估计变更

提问人：奥迪特辛普森 时间：2020-01-15 15:00:41
请教陈版，若一个单位在 2019 年初将固定资产折旧直线法换成双倍余额递减法，且将所有的资产无残值改成了1%的残值率；但是A固定资产在 2019 年初的净值小于其残值，如果按照未来适用法的话在 2019 年当期是保留其净值金额吗？不按照净值和残值的差异冲抵当期折旧是吗？
若B固定资产在 2019 年期初按照双倍余额递减法来算，还剩 27 个月的折旧期限，但是在 3 月份折旧后，其净值小于按照残值率计算的残值，B固定资产在 2019 年当期计提数是按照残值的差异来计提吗？谢谢各位大神

回答人：chenyiwei
1 、在 2019 年当期是保留其净值金额，不按照净值和残值的差异冲抵当期折旧。
2 、若B固定资产在 2019 年期初按照双倍余额递减法来算，还剩 27 个月的折旧期限，但是在 3 月份折旧后，其净值小于按照残值率计算的残值，则B固定资产在 2019 年当期计提数是按照残值的差异来计提。计提后固定资产的账面价值为其预计净残值。